宣示判決筆錄
原      告  仲信資融股份有限公司

法定代理人  陳鳳龍  
訴訟代理人  王筑萱  
            卓敏隆  
被      告  沈精三  
上列當事人間111年度中簡字第1134號請求返還借款事件，於中
華民國111年5月20日上午9時30分整在臺灣臺中地方法院臺中簡
易庭宣示判決，出席職員如下：
    法      官  林筱涵
    書  記  官  張峻偉
朗讀案由。
法官朗讀主文宣示判決如下：
    主      文
被告應給付原告新臺幣貳拾捌萬貳仟參佰伍拾肆元，及自民國一
○一年十月二十七日起至清償日止，按週年利率百分之十二點八
八計算之利息，暨逾期在六個月以內者，按上開利率百分之十，
逾期超過六個月部分，按上開利率百分之二十計算之違約金，每
次違約狀態最高連續收取期數為九期。
訴訟費用新臺幣參仟零玖拾元由被告負擔。
本判決得假執行。
    事實及理由之要領
一、原告主張：被告前向日盛國際商業銀行借款新臺幣（下同）
    30萬元，約定借款期間自民國93年8月13日起至100年8月13
    日止，被告應以每月為1期，分84期平均攤還本息，利息按
    百分之12.88計算，如未依約清償時，債務即視為全部到期
    ，除依原約定利率計付遲延利息外，另加計逾期6個月以內
    者，按約定利率百分之10；逾期超過6個月部分，按約定利
    率百分之20計算之違約金。詎被告至101年10月26日止尚欠
    本金282,354元未依約清償。嗣日盛國際商業銀行於101年10
    月26日將上開債權讓與立新資產管理股份有限公司並公告，
    立新資產管理股份有限公司又與原告合併，以原告為存續公
    司，原告再以起訴狀為本件債權讓與之通知。為此，爰依債
    權讓與及消費借貸之法律關係，提起本件訴訟，並聲明如主
    文第一項所示。
二、上開原告主張之事實，業據其提出消費性貸款約定書、債權
    讓與證明書、債權讓與金額明細表、合併公告及經濟部核准
    函、帳戶交易明細為證。被告已於相當時期受合法之通知，
    而於言詞辯論期日不到場，亦未提出準備書狀爭執，依民事
    訴訟法第436條第2項準用同法第280條第3項、第1項之規定
    ，視同自認。從而，原告依債權讓與及消費借貸之法律關係
    ，請求被告給付如主文第一項所示之金額，為有理由，應予
    准許。
三、訴訟費用負擔及假執行宣告之依據：民事訴訟法第78條、第
    389條第1項第3款。
如不服本判決，應於送達後20日內，向本院提出上訴狀並表明上
訴理由，如於本判決宣示後送達前提起上訴者，應於判決送達後
20日內補提上訴理由書（須附繕本）。如委任律師提起上訴者，
應一併繳納上訴審裁判費。
中　　華　　民　　國　　111 　年　　5 　　月　　20　　日
                  臺灣臺中地方法院臺中簡易庭
                                  法  官  林筱涵
                                  書記官  張峻偉
以上正本證明與原本無異。
中　　華　　民　　國　　110 　年　　5 　　月　　20　　日
                                  書記官  張峻偉